臺灣高等法院刑事判決
109年度上訴字第1872號
上  訴  人  
即  被  告  王華正
上列上訴人因恐嚇取財案件，不服臺灣新北地方法院108年度審
訴字第2227號，中華民國109年2月5日第一審判決（起訴案號：
臺灣新北地方檢察署107年度偵字第27360號、108年度偵字第333
15號），提起上訴，本院判決如下：
    主  文
上訴駁回。               
    事實及理由
一、經本院審理結果，認第一審以上訴人即被告王華正犯刑法第
    346條第1項之恐嚇取財罪，判處有期徒刑8月，認事用法及
    量刑均無不當，應予維持，除補充被告於本院之自白為證據
    外，其餘均引用第一審判決書記載之事實、證據及理由（如
    附件）。
二、被告上訴意旨略以：被告業已坦承犯行，且與被害人洪文傑
    和解，支付和解金並求得原諒，然其量刑竟較未和解之共犯
    即原審同案被告留維聰、賴其鴻為重，對被告不公平，亦不
    符比例原則。又被告現已結婚，小孩亦出生，有正當工作，
    並積極參與公益活動，請給予自新機會，從輕量處得易科罰
    金之刑。 　　
三、按量刑輕重，屬法院得依職權自由裁量之事項，苟其量刑已
    以行為人之責任為基礎，並斟酌刑法第57條各款所列情狀，
    在法定刑度內，酌量科刑，無偏執一端，致明顯失出失入情
    形，自不得指為不當或違法（最高法院103年度台上字第291
    號、第331號判決意旨參照）；且在同一犯罪事實與情節，
    如別無其他加重或減輕之原因，下級審量定之刑，亦無過重
    或失輕之不當情形，則上級審法院對下級審法院之職權行使
    ，原則上應予尊重（最高法院85年度台上字第2446號判決意
    旨參照）。經查原審已斟酌刑法第57條各款所列情狀為被告
    量刑之基礎量刑，且被告上訴意旨所稱之已與被害人和解之
    情狀原審亦已予審酌。至被告所稱其被處之刑較共犯為重乙
    節，原審亦於量刑時衡酌被告與共犯犯罪之動機、手段、情
    節與分工之情形而分別量刑。況本案係由被告所籌謀計畫與
    指揮，涉案情節及惡性顯重於其他共犯，是原審對被告科處
    較重之刑，並無濫用量刑權限，亦無判決理由不備，或其他
    輕重相差懸殊等量刑有所失出或失入之違法或失當之處。至
    被告所稱家中有妻小或從事公益等情尚與其量刑考量情狀無
    涉。綜上所述，被告之上訴為無理由，應予駁回。
據上論斷，應依刑事訴訟法第368條、第373條，判決如主文。
本案經檢察官李冠輝提起公訴，檢察官鄭龍照到庭執行職務。
中　　華　　民　　國　　109 　年　　7 　　月　　21　　日
     　　　　　　 刑事第十六庭  審判長法　官  葉騰瑞
                                      法　官  莊明彰
                                      法　官  廖紋妤
以上正本證明與原本無異。
如不服本判決，應於收受送達後20日內向本院提出上訴書狀，其
未敘述上訴之理由者並得於提起上訴後20日內向本院補提理由書
（均須按他造當事人之人數附繕本）「切勿逕送上級法院」。
                                      書記官  江珮菱
中　　華　　民　　國　　109 　年　　7 　　月　　21　　日